【裁判字號】    91,簡上,216
【裁判日期】    920513
【裁判案由】    侵占
【裁判全文】
臺灣板橋地方法院刑事判決                        九十一年度簡上字第二一六號
    上  訴  人
    即公訴  人  臺灣板橋地方法院檢察署檢察官
    被      告  乙○○
右列上訴人因侵占案件，不服本院九十一年度板簡字第七四八號中華民國九十一年五
月二十七日第一審判決（聲請簡易判決處刑書案號：九十一年度偵字第一０一七七號
），提起上訴，本院管轄之第二審合議庭判決如左：
    主  文
上訴駁回。
    事  實
一、乙○○係聯運股份有限公司（下稱聯運公司）職員，負責售貨等業務，為從事業
    務之人，竟意圖為自己不法之所有，於民國九十年五月三日，至聯運公司位於臺
    北縣泰山鄉○○路一六一號倉庫領取金車食品泡麵等貨物後，易持有為所有，將
    貨物出售所得貨款侵吞入已，共計新台幣（下同）十六萬二千八百零七元，嗣經
    對帳，聯運公司始發現前情。
二、案經聯運公司訴由台北縣政府警察局中和分局報請臺灣板橋地方法院檢察署檢察
    官聲請簡易判決處刑。
    理  由
一、右揭事實，迭據被告乙○○於偵、審時坦承不諱，核與告訴代理人甲○○所指訴
    之情節相符，並有銷售收款日報表、切結書等附於偵查卷可稽。從而，本件事證
    已臻明確，被告犯行足堪認定。
二、核被告乙○○所為，係犯刑法第三百三十六條第二項之業務侵占罪。原審以被告
    罪證明確，而適用刑法第三百三十六條第二項、第七十四條第一款，罰金罰鍰提
    高標準條例第一條前段，量處有期徒刑七月，緩刑四年，經核認事用法並無違誤
    ，量刑亦屬妥適。
三、檢察官上訴意旨略以：被告乙○○犯後未與告訴人達成和解，復未返還分文，並
    無悔過之意，原審給予緩刑不當，請求撤銷改判等語。經查，被告乙○○自始均
    坦承犯行，又其前未曾受有期徒刑以上刑之宣告，有臺灣高等法院檢察署刑案紀
    錄簡覆表在卷可稽。且被告於本院審理中，亦已陸續償還告訴人所侵占之金額，
    現僅剩餘一萬多元未償還，為告訴代理人於本院歷次調查程序中所自承無訛。至
    告訴代理人另行要求被告賠償告訴人公司因查帳所花費之費用二萬餘元，係另一
    問題。則被告既已賠償其所侵占之大部分金額，縱尚未完全賠償，然宣告緩刑與
    否，並非專以被告是否已完全賠償告訴人所受損害為憑據，而係審酌相關之一切
    情狀，如符合刑法第七十四條之規定，認所宣告之刑以暫不執行為適當，予以緩
    刑之宣告，即難遽指為不妥。本院綜合上開情狀，認被告經此偵審程序及罪刑之
    宣告，當知警惕，信無再犯之虞，其刑以暫不執行為適當，原審併予宣告緩刑四
    年，並無不當。至其餘未清償之款項，告訴人自可依循民事訴訟程序途徑，向被
    告追索所積欠之侵占款項甚或請求被告給付其餘之損害賠償金額，附此敘明。
四、綜上所述，檢察官提起上訴，以原審諭知緩刑不當為由，指摘原判決不當，核無
    理由，應予駁回。
五、本件被告經合法傳喚無正當之理由未於審判期日到庭，依刑事訴訟法第三百七十
    一條規定，不待其陳述，逕行判決。
據上論斷，應依刑事訴訟法第四百五十五條之一第一項、第三項、第三百六十八條、
第三百七十一條，判決如主文。
本案經檢察官余若凡到庭執行職務。
中    華    民    國      九十二      年        五      月      十三    日
                              臺灣板橋地方法院刑事第一庭
                                  審判長法  官  胡堅勤
                                        法  官  潘翠雪
                                        法  官  李君豪
右正本證明與原本無異
本件不得上訴
                                        書記官  楊灥
中    華    民    國      九十二      年        五      月      十三    日
附錄本案論罪科刑法條全文：
中華民國刑法第三百三十六條
 (公務公益侵占罪、業務侵占罪)
對於公務上或因公益所持有之物，犯前條第一項之罪者，處一年以上七年以下有期徒
刑，得併科五千元以下罰金。
對於業務上所持有之物，犯前條第一項之罪者，處六月以上五年以下有期徒刑，得併
科三千元以下罰金。
前二項之未遂犯罰之。


司法院資訊處製作；財團法人民間司法改革基金會備份。
